臺灣臺中地方法院刑事判決　　　　　　　96年度訴字第1573號
公　訴　人　臺灣臺中地方法院檢察署檢察官
被　　　告　丙○○
　　　　　　　　　　號（另案在臺灣臺中監獄執行）
上列被告因偽造文書等案件，經檢察官提起公訴（96年度偵字第
10225號），本院合議庭裁定由受命法官獨任進行簡式審判程序
，判決如下：
    主    文
丙○○行使偽造國民身分證，足以生損害於他人，處有期徒刑
月。又行使偽造私文書，足以生損害於他人，處有期徒刑肆月；
偽造之「高建華」印章壹顆、如附件一所示之偽造「高建華」署
押壹枚、偽造「高建華」印文枚、扣案之偽造高建華國民身分
證彩色影本貳張及「聯合理財顧問有限公司高建華」名片張，
均沒收。又行使偽造私文書，足以生損害於他人，處有期徒刑肆
月；偽造之「高建華」印章壹顆、如附件二所示之偽造「高建華
」署押壹枚、偽造「高建華」印文枚、扣案之偽造高建華國民
身分證彩色影本貳張及「聯合理財顧問有限公司高建華」名片
張，均沒收。又意圖為自己不法之所有，以詐術使人將第三人之
物交付，處有期徒刑肆月；扣案之偽造高建華國民身分證彩色影
本貳張及「聯合理財顧問有限公司高建華」名片張，均沒收。
應執行有期徒刑壹年貳月；偽造之「高建華」印章壹顆、如附件
一、二所示之偽造「高建華」署押共計貳枚、偽造「高建華」印
文共計陸枚、扣案之偽造高建華國民身分證彩色影本貳張及「聯
合理財顧問有限公司高建華」名片張，均沒收。
    犯罪事實及理由
一、本案犯罪事實：
    丙○○基於意圖為自己不法所有之詐欺犯意、行使偽造特種
    文書及行使偽造私文書之犯意，於民國九十五年十一、十二
    月間某日，在臺中市○○○路附近，先將自己之國民身分證
    正本正反面以電腦設備掃描後，再於電腦中將身分證上之姓
    名更改為「高建華」，出生年份由年更改為「年」，身
    分證統一編號由「身分證統一編號：Ｚ000000000號」更改為
    「Ｚ000000000」，父欄由「陳永藤」改為「高永藤」，母欄
    由「李錦鑾」改為「李金鑾」，地址由「臺中市○○區○○
    里○鄰○○○路○段98之21巷14號」改為「臺中市○○區○○里○鄰○○○路○段91之14巷8號」後，以彩色方式列印，
    再以彩色影印方式影印數份備用，而偽造屬於特種文書之國
    民身分證。復在臺中市○○○路附近之篆刻店，委由不知情
    之成年人偽造「高建華」之印章一顆（未扣案）。之後，自
    同年十二月間中旬某日起，即上網刊登不實貸款廣告，自稱
    「聯合理財顧問有限公司高建華」，引誘不特定人洽貸。迨
    至九十六年二月間，在高雄地區從事申辦貸款業務之王碧霞
    看到丙○○上開刊登之網站內容，而與之聯繫，丙○○遂在
    高雄地區交付上開偽造之高建華國民身分證彩色影本一張（
    未扣案）給王碧霞，作為自我介紹之用而行使之，王碧霞因
    不知有詐，遂將下列申辦貸款之客戶資料陸續委由丙○○代
    辦，情形如下：
（一）於九十六年三月二十七日，乙○○因生意週轉所需，經由
      不知情之友人楊旻易（起訴書誤為楊旼易）向王碧霞申請
      小額信用貸款，並將其向京城銀行博愛分行申設帳號0000
      00000000號帳戶及陽信銀行嘉義分行申設帳號0000000000
      00號帳戶之存摺資料，交予王碧霞，王碧霞再轉交丙○○
      代辦後，丙○○為取信於王碧霞，即在「聯合理財顧問有
      限公司創業貸款信用貸款計劃書」上，填載乙○○之相關
      資料，並在該計劃書承辦人員欄偽造「高建華」之署押一
      枚，另在該計劃書上接續蓋用前開偽造之「高建華」印章
      三次（偽造三枚印文），而偽造完成表彰係由高建華承辦
      乙○○申請貸款事宜意旨之私文書一份（如附件一），再
      傳真予王碧霞以行使之，足以生損害於高建華。
（二）丙○○復另起意圖為自己不法所有及行使偽造私文書之犯
      意，繼續在網路上刊登貸辦貸款申請案之廣告。於九十六
      年四月五日，戊○○經由友人介紹向王碧霞申請小額信用
      貸款，並將其向合作金庫前金分行申設帳號第0000000000
      000號帳戶及臺灣中小企業銀行帳號不詳之帳戶存摺、金
      融卡、印章等資料，交給王碧霞，尚不知情之王碧霞又轉
      交予丙○○代辦，丙○○為取信於王碧霞，又在「聯合理
      財顧問有限公司創業貸款信用貸款計劃書」上，填載戊○○之相關資料，並在該計劃書承辦人員欄偽造「高建華」
      之署押一枚，另在該計劃書上接續蓋用前開偽造之「高建
      華」印章三次（偽造三枚印文），而偽造完成表彰係由高
      建華承辦戊○○申請貸款事宜意旨之私文書一份（如附件
      二），再傳真予王碧霞以行使之，足以生損害於高建華。
（三）丙○○又另起意圖為自己不法所有之犯意，繼續在網路上
      刊登代辦貸款申請案之廣告。於九十六年四月九日，丁○○經由友人介紹，向王碧霞申請小額信用貸款，並將其向
      合作金庫長庚分行申設帳號第000000000號帳戶存摺、金
      融卡、印章等資料，交給王碧霞後，尚不知情之王碧霞又
      轉交給丙○○代辦。
    詎丙○○在取得乙○○、戊○○、丁○○之上開帳戶資料後
    ，旋即以每本存摺新臺幣（下同）八千元之價格，先後轉賣
    給姓名年籍不詳專門收購人頭帳戶之成年人，所得款項均供
    己花用。嗣因乙○○發覺自己之上開帳戶有異，向王碧霞詢
    問，經王碧霞向丙○○佯稱還有客戶要辦理貸款，相約於九
    十六年四月十七日，在臺中市○○路○○道下見面，於同日
    二十一時三十分許，經警在臺中市南屯區○○○路○段一０
    ０一號前，加以攔查逮捕，並扣得丙○○所有之前開偽造高
    建華國民身分證彩色影本二張、「聯合理財顧問有限公司高
    建華」名片三張，進而查悉上情。
二、前開犯罪事實，有下列證據可證：
（一）被告丙○○於警詢、偵查中之自白，及於本院準備程序及
      審理時為認罪之陳述。
（二）被害人乙○○、戊○○、丁○○於警詢時之指訴，及證人
      王碧霞、楊旻易於警詢時之證述。
（三）臺中市警察局第四分局搜索扣押筆錄暨扣押物品目錄表、
      被告真正之國民身分證正反面影本、網路廣告相片、聯合
      理財顧問有限公司創業貸款信用貸款計劃書、被告刊登之
      網路資料。
（四）扣案之偽造高建華國民身分證彩色影本二張、「聯合理財
      顧問有限公司高建華」名片三張。
三、核：(一)被告就向證人王碧霞行使偽造之高建華國民身分證部
    分，係犯刑法第二百十六條之行使同法第二百十二條偽造特
    種文書罪，其偽造之低度行為應為行使之高度行為所吸收，
    不另論罪。(二)被告就訛詐證人王碧霞以騙得證人乙○○之上
    開帳戶資料，且為順利施行詐術取信證人王碧霞，而行使偽
    造之計劃書部分，則係犯刑法第二百十六條之行使同法第二
    百十條偽造私文書罪及同法第三百三十九條第一項之詐欺取
    財罪。被告偽造印章、偽造印文之犯行，分別為偽造私文書
    之計劃書犯行之前階行為及部分行為，偽造之低度行為，復
    為行使之高度行為所吸收，均不另論罪。被告一次詐欺犯行
    ，同時觸犯上開二罪名，為想像競合犯，應從一重之行使偽
    造私文書罪處斷。(三)被告就訛詐證人王碧霞以騙得證人戊○○之上開帳戶資料部分，同前述(二)之說明，亦應從一重之行
    使偽造私文書罪論處。(四)被告就詐騙證人王碧霞以取得證人
    丁○○上開帳戶資料部分，則係犯刑法第三百三十九條第一
    項之詐欺取財罪。被告所犯上開四罪間，犯意各別，行為互
    殊，應分論併罰。爰審酌被告之素行、犯罪之動機、目的、
    手段，犯罪所生之危害、所得利益、犯罪後之態度等一切情
    狀，分別量處如主文所示之刑，並定其應執行之刑。
四、沒收之宣告：
（一）偽造之「高建華」印章一顆，雖未據扣案，但無證據證明
      業已滅失，爰依刑法第二百十九條規定，分別在被告上開
      三、(二)(三)犯行所宣告刑項下，宣告沒收。
（二）如附件一、二所示計劃書上偽造之「高建華」署押各一枚
      及偽造之「高建華」印文各三枚，均應依刑法第二百十九
      條規定，分別在被告上開三、(二)(三)犯行所宣告刑項下，宣
      告收沒。
（三）扣案之偽造高建華國民身分證彩色影本二張、「聯合理財
      顧問有限公司高建華」名片三張，均為被告所有，並供預
      備違犯上開三、(二)(三)(四)犯行所用之物，業經被告供明在卷
      ，爰依刑法第三十八條第一項第二款規定，分別在被告上
      開三、(二)(三)(四)犯行所宣告刑項下，諭知沒收。
五、依刑事訴訟法第二百七十三條之一第一項、第二百九十九條
    第一項前段、第三百十條之二、第四百五十四條第一項，刑
    法第二百十六條、第二百十二條、第三百三十九條第一項、
    第五十五條、第二百十九條、第四十一條第一項前段、第五
    十一條第五款、第三十八條第一項第二款，刑法施行法第一
    條之一，判決如主文。
本案經檢察官甲○○到庭執行職務
中　　華　　民　　國　　96　　年　　6 　　月　　22　　日
                  刑事第十一庭  法　官　莊嘉蕙
以上正證明與原本無異。
如不服本判決，應於送達後十日內向本院提出上訴狀（須附繕本
），上訴於臺灣高等法院臺中分院。
                                書記官　魏愛玲
中　　華　　民　　國　　96　　年　　6 　　月　　22　　日
附錄論罪科刑法條
中華民國刑法第210條
偽造、變造私文書，足以生損害於公眾或他人者，處五年以下有
期徒刑。
中華民國刑法第212條
偽造、變造護照、旅券、免許證、特許證及關於品行、能力服務
或其他相類之證書、介紹書，足以生損害於公眾或他人者，處一
年以下有期徒刑、拘役或三百元以下罰金。
中華民國刑法第216條
行使第二百十條至第二百十五條之文書者，依偽造、變造文書或
登載不實事項或使登載不實事項之規定處斷。
中華民國刑法第339條第1項
意圖為自己或第三人不法之所有，以詐術使人將本人或第三人之
物交付者，處五年以下有期徒刑、拘役或科或併科一千元以下罰
金。
